【裁判字號】    98,交聲,356
【裁判日期】    980731
【裁判案由】    違反道路交通管理處罰條例聲明異議
【裁判全文】
臺灣士林地方法院交通事件裁定         98年度交聲字第356號
原處分機關  臺北市交通事件裁決所
異  議  人
即受處分人  乙○○
代  理  人  劉君仁
上列異議人即受處分人因違反道路交通管理處罰條例案件，對於
臺北市交通事件裁決所於98年3 月17日所為之處分（原處分案號
：北市裁罰字第裁22－AG0000000 號）聲明異議，本院裁定如下
：
    主  文
異議駁回。
    理  由
一、按「汽車駕駛人，行車速度，超過規定之最高時速，或低於
    規定之最低時速，除有第43條第1 項第2 款情形外，處新臺
    幣1200元以上2400元以下罰鍰。」、「汽車駕駛人有下列各
    款所列條款之一者，除依原條款處罰鍰外，並予記點：一、
    有第33條第1 項、第2 項、第38條第1 項、第40條、第45
    條、第47條第1 款至第3 款、第48條、第49條或第60條第1
    項、第2 項第1 款、第2 款情形之一者，各記違規點數一點
    。」，道路交通管理處罰條例第40條、第63條第1 項第1 款
    分別定有明文。
二、原處分意旨略以：異議人即受處分人乙○○所有之車牌號碼
    3737-DM 號自用小客車（下稱系爭車輛），於民國97年11月
    16 日14 時01分許，在臺北市○○○道○ 段1.9K北向處，經
    警舉發「汽車駕駛人行車速度，超過規定之最高時速未滿20
    公里」之違規，依道路交通管理處罰條例第40條裁處罰鍰
    1,600 元，並依同條例第63條第1 項第1 款規定（裁決書漏
    引「第1 項第1 款」，應予補充），記違規點數1 點。
三、異議意旨略以：異議人即受處分人當時行車速度並未超速，
    且本件警方採證照片中，除系爭車輛外，在內側行駛車道上
    ，尚有另一部紅色自用小客車，顯見本件舉發確有爭議之處
    ，原處分機關所據採證舉發照片未能充分認定受處分人違規
    ，爰依法提出異議云云。
四、經查：
  (一)異議人即受處分人所有之系爭車輛於上揭時地經警舉發上開
    超速違規，並系爭違規單及採證相片各1 份附卷可稽，此部
    分事實堪以認定。
  (二)異議人雖辯稱：伊當時行車速度並未超速，且採證照片同時
    出現2 部自用小客車於行進車道間，違規之認定即存在爭議
    云云，惟查：
  1.前揭路段之測速照相設備領有經濟部標準檢驗局核發之雷達
    測速儀檢定合格證書，且其檢定日期為97年8 月12日，有效
    期限為98年8 月31日，是於前揭舉發日期仍在有效期限內，
    有該合格證書1 紙附卷可稽（見本院卷第25頁）。
  2.證人即承辦異議人向警局所提申述案之員警甲○○到庭證稱
    ：本件測速儀是委外給志伸有限公司設置，超速照片上若有
    拍到多部車輛，會由承辦人員以志伸有限公司提供的停止間
    測去車用透明規加以分析，如果在雷達波發射範圍內同時拍
    到二台車，或無法判別該車輛是哪個車道時，都不會舉發，
    雷達測速是超速車輛進入雷達波發射範圍內，儀器在千分之
    一秒瞬間感應，感應到就會立即拍照，所以拍出來的照片一
    定是車子在雷達波發射範圍內，不會有車子超速但拍出來車
    子的位置超過雷達波發射範圍，依本件採證照片，只有系爭
    車輛在雷達波發射範圍內，可以肯定它才是超速車輛等語（
    見本院卷第17、18頁），且經本院函詢受臺北市政府警察局
    委任裝置該測速儀之志伸股份有限公司，該公司函覆略以：
    該測速儀所使用雷達天線其水平波束寬度為6 度以下，發射
    角度與路想成20度角，「停止間測去車用透明規」係為原廠
    針對本設備所設計，係依照雷達波發射角度設計，當拍攝相
    片中多車同時入鏡時，以透明規比對後，車輛若在雷達波速
    範圍內，即為設備所偵測到的超速車輛，不在雷達波發射範
    圍內的車輛，就不是設備偵測到的超速車輛；本案採證照片
    雖有二部車輛，但經以透明規比對後，僅有系爭車輛在雷達
    波發射範圍內，另一部紅色車輛並未在範圍內，故以系爭車
    輛為超速車輛等語，有該公司98年4 月24日志字第098BD197
    號函文、勞務委任契約各1 份在卷可稽（見本院卷第31、32
    、39、40頁），又經本院依卷附透明規影本（見本院卷第26
    頁）與採證照片相互比對，亦確如上開函文所述，僅有系爭
    車輛在電達波發射範圍內，足徵異議人所有之上開自用小客
    車即測速儀器之雷達波發射範圍內偵測得出之違規超速車輛
    無疑，受處分人僅以「當時行車速度並未超速」空言為辯，
    並不足採。
  3.異議人雖另辯以可能有溢波情形云云，惟並未提供學理根據
    或其他積極證據為佐，亦難遽採，附予敘明。
  (三)綜上，本件違規事實明確，堪認異議人確有本件違規事實，
    原處分機關依據道路交通管理處罰條例第40條第1 項、第63
    條第1 項第1 款之規定，裁處受處分人罰鍰1,600 元，併記
    違規點數1 點，於法並無不合，本件異議為無理由，應予駁
    回。
五、據上論結，依道路交通案件處理辦法第19條，裁定如主文。
中    華    民    國    98    年    7     月    31    日
                  交通法庭法  官  黃珮茹
以上正本證明與原本無異
如不服本裁定應於送達後5日內向本院提出抗告狀
                          書記官  張馨尹
中    華    民    國    98    年    7     月    31    日


司法院資訊處製作；財團法人民間司法改革基金會備份。
